臺灣臺中地方法院刑事判決　　　　　　　　　　　　九十二年度訴字第二四二九號
　　公　訴　人　臺灣臺中地方法院檢察署檢察官
　　被　　　告　甲○○
右列被告因違反毒品危害防制條例案件，經檢察官提起公訴（九十二年度毒偵字第二
九八九號），經本院合議庭裁定由受命法官獨任進行簡式審判程序，本院判決如左：
    主  文
甲○○連續施用第一級毒品，累犯，處有期徒刑拾壹月。
    事  實
一、甲○○於民國八十六年間因違反肅清煙毒條例、麻醉藥品管理條例案，經本院於
    八十六年十一月十五日判處有期徒刑三年四月、三月，應執行有期徒刑三年五月
    確定，於八十八年四月十四日假釋交付保護管束，至八十九年十二月十日（未經
    撤銷假釋）執行完畢。又自八十九年十一月間某日起至九十年四月二十二日下午
    四時許，連續多次施用第一級毒品海洛因，經本院以九十年度毒聲字第二五四三
    號裁定令入戒治處所施以強制戒治，戒治滿三月後，其成績經評定為合格，無繼
    續戒治之必要，復經本院以九十年毒聲字第五五四四號裁定停止戒治，所餘戒治
    期間付保護管束，並於九十年十二月十九日停止強制戒治，嗣於保護管束期間內
    復基於前開施用毒品之概括犯意，施用第一級毒品海洛因，再經本院以九十一年
    度毒聲字第九二五號裁定撤銷停止戒治，令入戒治處所施以強制戒治，於九十二
    年二月二十五日執行強制戒治期滿，並為臺灣臺中地方法院檢察署檢察官於九十
    二年三月二十五日以九十二年戒毒偵字第一四三號為不起訴處分確定。詎仍不知
    戒絕，竟基於施用第一級毒品之概括犯意，自九十二年六月底某日起至同年七月
    八日止，在其臺中市○○街五七○號住處，以用針筒注射之方式，連續施用第一
    級毒品海洛因多次，施用頻率約一天四次。嗣於九十二年七月九日一時許，在臺
    中市○○區○○路一○六號為警查獲。
二、案經臺中縣警察局第五分局報告臺灣臺中地方法院檢察署檢察官偵查起訴。
    理  由
一、右揭事實，業據被告於本院審理時坦承不諱，且被告為警查獲後，經採集其尿液
    送驗結果，呈嗎啡陽性反應，有中山醫學大學附設醫院藥物濫用檢測中心檢驗報
    告一紙在卷可稽（偵卷第九頁），足見被告自白與事實相符。本件事證明確，被
    告犯行堪以認定。
二、查被告行為後，毒品危害防制條例已於九十二年七月九日修正公布，並自九十三
    年一月九日起施行生效；而被告前因施用第一級毒品海洛因，經本院以九十年度
    毒聲字第二五四三號裁定令入戒治處所施以強制戒治，戒治滿三月後，其成績經
    評定為合格，無繼續戒治之必要，復經本院以九十年毒聲字第五五四四號裁定停
    止戒治，所餘戒治期間付保護管束，並於九十年十二月十九日停止強制戒治，嗣
    於保護管束期間內復基於前開施用毒品之概括犯意，再施用第一級毒品海洛因，
    為本院以九十一年度毒聲字第九二五號裁定撤銷停止戒治，令入戒治處所施以強
    制戒治，於九十二年二月二十五日執行強制戒治期滿，並為臺灣臺中地方法院檢
    察署檢察官於九十二年三月二十五日以九十二年戒毒偵字第一四三號為不起訴處
    分確定，五年內再行施用毒品，此有臺灣高等法院被告全國前案紀錄表及臺灣臺
    中地方法院檢察署檢察官九十二年戒毒偵字第一四三號不起訴處分書（偵卷第十
    五頁）在卷可參，不論依照修正前或修正後之毒品危害防制條例規定，均應依法
    論科，且因施用第一級毒品之法定刑，於修正前、後並無變更，而不生新法或舊
    法較有利於被告之問題，依刑法第二條第一項前段及修正後毒品危害防制條例第
    三十五條第一項第三款規定，自應適用裁判時之法律即修正後之毒品危害防制條
    例論處。
三、核被告所為，係犯毒品危害防制條例第十條第一項之施用第一級毒品罪。其因施
    用而持有海洛因之低度行為，為施用之高度行為所吸收，不另論罪。被告先後多
    次施用海洛因犯行，時間緊接，犯罪構成要件相同，顯係基於概括犯意為之，應
    依連續犯之規定論以一罪，並加重其刑。公訴人雖僅就被告於九十二年七月九日
    回溯四至五日內某時施用海洛因一次之犯行提起公訴，惟被告其餘施用海洛因之
    犯行與業據起訴經判決有罪部分有連續犯之裁判上之一罪關係，為起訴效力所及
    ，本院自得併予審理。又被告曾因違反肅清煙毒條例、麻醉藥品管理條例案，經
    本院於八十六年十一月十五日判處有期待刑三年四月、三月，應執行有期徒刑三
    年五月確定，於八十八年四月十四日假釋交付保護管束，至八十九年十二月十日
    （未經撤銷保護管束）執行完畢，有臺灣臺中地方法院檢察署刑案資料查註紀錄
    表，臺灣高等法院被告全國前案紀錄表在卷可參，其於五年以內再犯本件有期徒
    刑以上之罪，為累犯，應依刑法第四十七條之規定遞加重其刑。爰審酌被告業經
    強制戒治執行完畢，猶再施用毒品不輟，顯見其毒癮非淺，施用毒品除戕害自身
    健康外，併對社會秩序產生不良影響，且事後於本院審理時，已坦認罪行，足見
    尚知悔悟等一切情狀，量處如主文所示之刑。
據上論斷，應依刑事訴訟法第二百七十三條之一第一項、第二百九十九條第一項前段
，（修正後）毒品危害防制條例第十條第一項、第二十三條第二項、第三十五條第一
項第三款，刑法第十一條前段、第二條第一項前段、第五十六條、四十七條，判決如
主文。
本案經檢察官乙○○到庭執行職務。
中      華      民      國      九十三      年      三      月    十一  日
                                  臺灣臺中地方法院刑事第十四庭
                                        法  官  劉  逸  成
右正本證明與原本無異。
如不服本判決，應於送達後十日內向本院提出上訴狀 （須附繕本） ，上訴於台灣高
法院臺中分院。
                                        書記官
中      華      民      國      九十三      年      三      月    十一  日
附錄論罪科刑法條
毒品危害防制條例第十條第一項：
施用第一級毒品者，處六月以上五年以下有期徒刑。
